臺灣臺東地方法院刑事判決
111年度易字第68號
公  訴  人  臺灣臺東地方檢察署檢察官
被      告  楊捷翔



上列被告因侵占等案件，經檢察官提起公訴（111年度偵字第115
4號），於本院準備程序進行中，被告就被訴事實為有罪之陳述
且與檢察官達成合意，經檢察官聲請改依協商程序而為判決，本
院合議庭裁定由受命法官獨任進行協商程序，並判決如下：
    主  文
楊捷翔犯侵占遺失物罪，處罰金新臺幣肆仟元，如易服勞役，以
新臺幣壹仟元折算壹日。又犯詐欺取財罪，處拘役參拾日，如易
科罰金，以新臺幣壹仟元折算壹日；未扣案犯罪所得新臺幣壹仟
捌佰元沒收，於全部或一部不能沒收或不宜執行沒收時，追徵其
價額。
    事實及理由
一、本件犯罪事實及證據，均引用如附件檢察官起訴書之記載，
    並增列證據：被告楊捷翔於本院民國111年5月25日準備程序
    及協商程序中所為之自白（見本院卷第51、60頁）。
二、本件經檢察官與被告於審判外達成協商之合意且被告已認罪
    ，其等協商合意內容為：被告就起訴書犯罪事實一（一）所
    載侵占遺失物罪，願受罰金新臺幣（下同）4,000元之宣告
    ，如易服勞役，以1,000元折算1日。被告就起訴書犯罪事實
    一（二）所載詐欺取財罪，願受拘役30日之宣告，如易科罰
    金，以1,000元折算1日。被告犯罪所得1,800元沒收，如全
    部或一部不能沒收時，追徵其價額(本院卷第59頁)。
三、經查，上開協商合意並無刑事訴訟法第455條之4第1項所列
    情形之一，檢察官聲請改依協商程序而為判決，本院爰裁定
    改行協商程序，並不經言詞辯論，於協商合意範圍內為判決
    。
四、依刑事訴訟法第455條之2第1項第1款、第455條之4第2項、第455條之8、第454條第2項，刑法第337條、第339條第1項、第41條第1項本文、第42條第3項本文、第38條之1第1項前段、第3項，刑法施行法第1條之1第1項，判決如主文。
五、協商判決除有刑事訴訟法第455條之4第1項第1款於程序終結
    前，被告撤銷協商合意或檢察官撤回協商聲請者；第2款被
    告協商之意思非出於自由意志者；第4款被告所犯之罪非第4
    55條之2第1項所定得以協商判決者；第6款被告有其他較重
    之裁判上一罪之犯罪事實者；第7款法院認應諭知免刑或免
    訴、不受理者情形之一，或違反同條第2項「法院應於協商
    合意範圍內為判決；法院為協商判決所科之刑，以宣告緩刑
    、2年以下有期徒刑、拘役或罰金為限」之規定者外，不得
    上訴。
六、如有前項得上訴之情形，得自判決送達之日起20日內，向本
    院提出上訴書狀，上訴於第二審法院。
本案經檢察官羅佾德提起公訴，檢察官林靖蓉到庭執行職務。
中　　華　　民　　國　　111 　年　　5 　　月　　27　　日
                  刑事第三庭法  官  陳昱維
以上正本證明與原本無異。
                            書記官  戴嘉宏
中　　華　　民　　國　　111 　年　　5 　　月　　27　　日
附件
臺灣臺東地方檢察署檢察官起訴書
                                     111年度偵字第1154號
　　被　　　告　楊捷翔　男　33歲（民國00年0月0日生）
　　　　　　　　　　　　住臺東縣○○市○○街000號
　　　　　　　　　　　　（另案於法務部○○○○○○○執行中）
　　　　　　　　　　　　國民身分證統一編號：Z000000000號
上列被告因侵占等案件，已經偵查終結，認應提起公訴，茲將犯
罪事實及證據並所犯法條分敘如下：
　　　　犯罪事實
一、楊捷翔意圖為自己不法之所有，先後為以下行為：
　㈠於民國110年10月9日20時48分許前某時，在臺東市馬亨亨大
    道某處，拾獲張秀美申辦之第一銀行卡號：00000000000000
    00號信用卡1張，竟意圖為自己不法之所有，基於侵占遺失
    物之犯意，予以侵占入己，隨後逃離現場。
　㈡楊捷翔侵占上揭信用卡後，另意圖為自己不法所有，基於詐
    欺取財之犯意，分別於附表所示時間、地點，至附表所示之
    特約商店，未經張秀美之同意或授權，持上揭張信用卡，刷
    卡購買附表所示價值之商品，使各該特約商店店員陷於錯誤
    ，誤認楊捷翔係真正之持卡人，因而同意其刷卡消費，並交
    付該商品予楊捷翔。嗣經張秀美察覺信用卡遺失報警，經警
    調閱附表編號4所購買之商品GASH遊戲點數新臺幣（下同）5
    00元係儲值至網路遊戲星城Online帳號「口口力一口」（綁
    定手機門號0000000000號）、遠傳電信儲值卡300元係儲值
    至蘇姵臻所申辦、交由楊捷翔使用之手機門號0000000000號
    ，而循線查獲上情。
二、案經張秀美訴由臺東縣警察局臺東分局報告偵辦。
　　　　證據並所犯法條
一、證據清單及待證事實：
編號 證據名稱 待證事實 1 被告楊捷翔於警詢及偵查中之供述 坦承全部犯罪事實。 2 證人即告訴人張秀美於警詢時之證述 ⑴證明上揭信用卡為其所申辦之事實。 ⑵證明其於110年10月9日21時5分許，接獲第一銀行客服通知，發現其上揭信用卡遺失之事實。 ⑶證明附表歷次刷卡消費均非其所為，亦無同意或授權被告楊捷翔使用其上揭信用卡刷卡消費之事實。 3 證人即蘇姵臻於警詢時之證述 證明0000000000號門號係由蘇姵臻申辦、交由被告楊捷翔使用之事實。  4 統一超商仁毅門市載具交易明細、消費商品明細 被告於附表編號4之盜刷信用卡購買商品為GASH遊戲點數卡500元、遠傳電信儲值卡300元之事實。  5  遠傳電信111年1月13日遠傳（發）字第11011208247號函 被告於附表編號4之盜刷信用卡所購買之遠傳電信儲值卡300元，係儲值至蘇姵臻申辦之0000000000號預付型門號之事實。  6 樂點股份有限公司回函、網銀國際回函 被告於附表編號4之盜刷信用卡所購買之遊戲點數500元， 係儲值至網路遊戲星城Online帳號「口口力一口」（綁定手機門號0000000000號）之事實。  7 通聯調閱查詢單 手機門號0000000000號申登人為蘇姵臻之事實。  8 上揭第一銀行信用卡冒刷明細、統一超商東航門市監視器畫面2張、其他照片1張 證明全部犯罪事實。 
二、核被告楊捷翔所為，就犯罪事實一㈠部分，係犯刑法第337條
    之侵占遺失物罪嫌；就犯罪事實一㈡部分，係犯刑法第339條
    第1項之詐欺取財罪嫌。就犯罪事實一㈡部分，被告係於密切
    接近之時、地實施同一之犯行，且亦係侵害告訴人之同一法
    益，各行為之獨立性極為薄弱，依一般社會健全觀念，難以
    強行分開，為接續犯，請論以一罪。被告就上開所犯侵占遺
    失物、詐欺取財罪嫌，犯意各別，行為互殊，應予分論併罰
    。 
三、依刑事訴訟法第251條第1項提起公訴。
　此　致
臺灣臺東地方法院
中　　華　　民　　國　 111　　年　　4 　　月　　25　　日
　　　　　　　　　　　　　檢　察　官　羅佾德
本件正本證明與原本無異
中　　華　　民　　國　 111　　年　　4 　　月　　30 　 日
                          書  記  官  陳怡君
所犯法條：
中華民國刑法第337條
意圖為自己或第三人不法之所有，而侵占遺失物、漂流物或其他
離本人所持有之物者，處 1 萬 5 千元以下罰金。
中華民國刑法第339條
（普通詐欺罪）
意圖為自己或第三人不法之所有，以詐術使人將本人或第三人之
物交付者，處 5 年以下有期徒刑、拘役或科或併科 50 萬元以
下罰金。
以前項方法得財產上不法之利益或使第三人得之者，亦同。
前二項之未遂犯罰之。

附表：
編號 刷卡時間 特約商店 刷卡地點 消費商品 消費金額(新臺幣) 1 110年10月9日20時48分許 統一超商東航門市 臺東縣○○市○○路000號 遊戲點數卡 200元 2 110年10月9日20時54分許 統一超商東盛門市 臺東縣○○市○○路000號 遊戲點數卡 400元 3 110年10月9日21時許 統一超商東盛門市 同上 遊戲點數卡 400元 4 110年10月9日21時6分許 統一超商仁毅門市 臺東縣○○市○○路000號 遊戲點數卡、遠傳電信儲值卡 800元 總計     1800元